臺灣宜蘭地方法院刑事判決　　　　　　　　　　　　　九十一年度易字第二八七號
　　公　訴　人　臺灣宜蘭地方法院檢察署檢察官
　　被　　　告　甲○○
右列被告因毒品危害防制條例案件，經檢察官提起公訴（九十一年毒偵字第二六三號
、三九０號）及移送併辦（九十一年毒偵字第五六三號），本院判決如左：
    主  文
甲○○連續施用第二級毒品，處有期徒刑陸月。扣案第二級毒品安非他命一小包（毛
重零點肆公克）沒收銷燬之。又連續持有第一級毒品，處有期徒刑拾月。扣案第一級
毒品海洛因參小包（合計淨重零點伍公克、包裝重零點陸肆公克）與第一級毒品海洛
因壹小包（毛重零點肆公克）均沒收銷燬之。應執行有期徒刑壹年貳月。扣案第二級
毒品安非他命一小包（毛重零點肆公克）、第一級毒品海洛因參小包（合計淨重零點
伍公克、包裝重零點陸肆公克）與第一級毒品海洛因壹小包（毛重零點肆公克）均沒
收銷燬之。
    事  實
一、甲○○曾因施用毒品案件，先經台灣宜蘭地方法院檢察署檢察官聲請本院號裁定
    送執行觀察、勒戒後，認無繼續施用毒品之傾向，而於九十年三月十九日以九十
    年度毒偵字第四二三號案件為不起訴處分確定。嗣又因施用毒品案件，復經該署
    檢察官再次聲請本院裁定送執行觀察、勒戒結果，認無繼續施用毒品之傾向，而
    於九十年九月七日，由該署檢察官以九十年度毒偵緝字第二一九號案件為不起訴
    處分確定。詎甲○○竟不知悔改，基於施用毒品解解癮之概括犯意，五年內先後
    於九十一年三月三十一日晚上十一時三十分許回溯三日內之某不詳時間，在宜蘭
    縣某不詳處所，施用第二級毒品安非他命；又於九十一年七月十日下午六時四十
    五分許往前回溯三日內某時，在不詳處所施用第二級毒品安非他命一次；嗣後分
    別於九十一年三月三十一日晚上十時五十分許，在羅東鎮○○路八號二樓「紅精
    靈遊藝場」為警查獲，並扣得安非他命一包（毛重零點四公克）；又於九十一年
    七月十日下午六時許，在宜蘭縣羅東鎮○○路金大城遊藝場前查獲。
二、甲○○又基於非因販賣或施用而持有第二級毒品之概括犯意，先後於九十一年初
    由綽號「阿志」之年籍姓名不詳之成年男子處，收受海洛因一包（毛重０、四公
    克）而持有之；又於九十年三月三十一日晚上九時許，在羅東鎮○○路八號二樓
    「紅精靈遊藝場」內，向綽號「阿志」之不詳姓名成年男子購得海洛因三包後（
    共淨重０．五０公克，包裝重０．六四公克），即藏置於身上持有之；嗣分別於
    九十一年三月三十一日晚間十時五十分許，在前開「紅精靈遊藝場」為警查獲，
    並扣得海洛因三包（共淨重０．五０公克，包裝重０．六四公克），又於九十年
    七月十日下午六時許，在宜蘭縣羅東鎮○○路金大城遊藝場前查獲，並當場扣得
    海洛因一包。
三、案經宜蘭縣警察局羅東分局報請台灣宜蘭地方法院檢察署檢察官偵查起訴。
    理  由
一、就被告施用第二級毒品安非他命部分：
    訊據被告甲○○矢口否認涉有施用安非他命之犯行，辯稱：伊自九十年九月七日
    出所後，就沒有再施用毒品云云；惟查：被告前揭二次被查獲時所採尿液經送慈
    濟大學濫用藥物檢驗中心檢驗結果，呈安非他命陽性反應，此有慈濟大學濫用藥
    物檢驗中心檢驗總表二紙在卷可稽。被告雖否認有施用第二級毒品安非他命之犯
    行，惟慈濟大學濫用藥物檢驗中心以ＥＩＡ檢驗，確認檢驗以ＧＣ／ＭＳ氣相層
    析質譜儀分析法檢驗結果均呈嗎啡及安非他命陽性反應。查氣相層析質譜儀乃目
    前就藥物篩檢結果必須進一步確認時所常採用之確認方式，因此在良好操作條件
    之下，以氣相層析質譜儀做藥物及其代謝物之定性及定量分析，幾乎不會有偽陽
    性反應，是上開檢驗報告應可採認。故被告所辯，應屬卸責之詞，不足採信；又
    被告如犯罪事實欄所示之施用毒品紀錄有台灣高等法院被告全國前案紀錄表在卷
    可稽，本件事證明確，被告三犯施用毒品之犯嫌，應堪認定。
二、就被告涉嫌持有第一級毒品海洛因部分：
    此部分之犯罪事實業據被告甲○○自白不諱，復有海洛因三包（共計淨重０．五
    ０公克，包裝重０．六四公克）、海洛因一包（毛重０．四公克）扣案可資佐證
    ，而該海洛因之成分亦經法務部調查局鑑定明確，此有法務部調查局鑑定通知書
    附卷足憑，被告自白有與之相符之物證相佐，其自白真實性堪以認定，被告此部
    分犯行，事證明確，犯行應堪認定。
三、核被告甲○○所為，係犯毒品危害防制條例第十條第二項之施用第二級毒品罪嫌
    以及同條例第十一條第一項之持有第一級毒品罪嫌；被告二次施用第二級毒品前
    持有持有安非他命之低度行為，為施用之高度行為吸收，不另論罪。被告二次施
    用第二級毒品安非他命及持有第一級毒品罪間，犯罪構成要件相同，顯係基於概
    括犯意為之，分別應依連續犯之規定論以一罪，並依法加重其刑。公訴意旨雖未
    論及併案部分，為此部分與起訴部分具有連續犯之裁判上一罪關係，為起訴效力
    所及，本院應予審酌。又被告所犯連續施用安非他命與連續持有第一級毒品海洛
    因二罪間，犯意個別，行為互異，應分論併罰。爰審酌被告犯行係數次耗費國家
    資源勒戒仍無成效，及吸用毒品行為對於社會安全造成之潛在危險性，暨其犯罪
    動機、目的、手段、所生危害及犯後坦承犯行等一切情狀，分別量處如主文所示
    之刑，以示懲儆。
三、扣案之海洛因三包（共淨重０．五０公克，包裝重０．六四公克）、一包（毛重
    ０．四公克）及安非他命（毛重０．四公克）分別為第一級毒品及第二級毒品，
    應依毒品危害防制條例第十八條第一項規定，併予宣告沒收銷燬之。
四、據上論斷，應依刑事訴訟法第二百九十九條第一項前段，毒品危害防制條例第十
    條第二項、第十一條第一項、第十八條第一項，刑法第十一條前段、第五十六條
    、第五十一條第五款，判決如主文。
本案經檢察官林慧到庭執行職務
中      華      民      國    九十一    年     八     月      三十      日
                                        臺灣宜蘭地方法院刑事第一庭
                                            法  官  李  毓  華
右正本證明與原本無異。
如不服本判決，應於判決送達後十日內，向本院提出上訴狀。（應附繕本）
                                            書記官  林  慶  生
中      華      民      國    九十一    年     九     月       二       日
附錄法條：
毒品危害防制條例第十條
施用第一級毒品者，處六月以上五年以下有期徒刑。
施用第二級毒品者，處三年以下有期徒刑。
毒品危害防制條例第十一條
持有第一級毒品者，處三年以下有期徒刑、拘役或新台幣五萬元以下罰金。
持有第二級毒品者，處二年以下有期徒刑、拘役或新台幣三萬元以下罰金。
持有專供製造或施用毒品之器具者，處一年以下有期徒刑、拘役或新台幣一萬元以下
罰金。
